---
title: "Rapport CYS"
output:
  pdf_document:
    toc: yes
  html_document:
    number_sections: yes
    toc: yes
    toc_float: yes
date: "`r format(Sys.time(), '%d %B, %Y')`"
---

```{r setup, include=FALSE}
knitr::opts_chunk$set(echo = TRUE)
```

```{r,echo=F}
library(ggplot2)
library(gridExtra)
library(ggfortify)
library(ellipse)
library(leaps)
library(MASS)
library(corrplot)
```

# Etude des données W1_version1

## Les données
```{r}
CYS = read.csv("W1_version1.csv")
head(CYS)
str(CYS)
summary(CYS)
```

```{r}
#  Stat. descriptives à completer
boxplot(CYS$snapshot.1,CYS$snapshot.2,names=c("Snapshot1","Snapshot2"), ylab="Résultat",
        main="Résultats au Snapshot1 et au Snapshot2")
```

Au regard de boxplot, on constate que le Snapshot2 prend souvent les valeurs plus grandes que le Snapshot1 d'où la progresson obtenue en résultat.

```{r}
#  Stat. descriptives à completer
ks.test(CYS$snapshot.1,CYS$snapshot.2,alternative = "greater")
```

La p_valeur associée au test Kolmogrov est inférieure à 0,05 donc on accepte que les étudiants ont des notes de Snapshot2 plus élevé que Snapshot1.  


```{r}
#  Stat. descriptives à completer
boxplot(CYS$snapshot.2~CYS$CYS.S3,names=c("Non utilisé","Utilisé"), 
        ylab="Résultat Snapshot2 en S3", 
        main=" Résultat Snapshot2 en S3 selon l'utilisation de CYS en S3")
```

```{r}
#  Stat. descriptives à completer
dif_snap=CYS$snapshot.2-CYS$snapshot.1
ratio_snap=CYS$snapshot.2/CYS$snapshot.1
boxplot(dif_snap~CYS$CYS.S3, ylab="Différence de résultat entre Snapshot1 et  
        Snapshot2 en S3", 
        main=" Différence de résultat entre Snapshot1 et  
        Snapshot2 en S3 selon l'utilisation de CYS en S3")
boxplot(ratio_snap~CYS$CYS.S3, ylab="Ratio de résultat entre Snapshot1 et  Snapshot2 
        en S3", 
        main=" Ratio de résultat entre Snapshot1 et  Snapshot2 
        en S3 selon l'utilisation de CYS en S3")
```

```{r}
#  Stat. descriptives à completer
boxplot(dif_snap~CYS$CMI, ylab="Différence de résultat entre Snapshot1 et  Snapshot2 en S3", 
        main=" Différence de résultat entre Snapshot1 et  Snapshot2 en S3 selon CMI en S3")
```
```{r}
#  Stat. descriptives à completer
boxplot(ratio_snap~CYS$CMI, ylab="Ratio de résultat entre Snapshot1 et  Snapshot2 en S3",
        main=" Ratio de résultat entre Snapshot1 et  Snapshot2 en S3 selon CMI en S3")
```

# Test d'un modèle ANOVA de 3 facteurs(CYS S3, CMI, TP S3)


```{r}
# A completer
mod1=lm(dif_snap~(CYS$CYS.S3+CYS$TP.S3+ CYS$CMI)^2,data=CYS)
summary(mod1)
```

```{r}
# A completer - fonction lm
step.backward = step(mod1)
```
Selon le test d'AIC, on trouve le meilleur modèle modAIC1: 

$$ dif\_ snap \sim CYS\$CYS.S3 + CYS\$TP.S3 + CYS\$CMI + CYS\$CYS.S3:CYS\$CMI $$
```{r}
# A completer
modAIC1=lm(dif_snap ~ CYS$CYS.S3 + CYS$TP.S3 + CYS$CMI + CYS$CYS.S3:CYS$CMI,data=CYS)
summary(modAIC1)
anova(modAIC1,mod1)
```
La p_valeur de Test Fisher est 0,2854 supérieure que 0,05 donc on accepte le modèle modAIC1.

```{r}
step.backward = step(mod1,direction="backward",k=log(nrow(CYS)))
```
Selon le test d'BIC, on trouve le meilleur modèle: 

$dif\_snap \sim CYS\$CYS.S3 + CYS\$CMI + CYS\$CYS.S3:CYS\$CMI$

```{r}
# A completer
modBIC1=lm(dif_snap ~ CYS$CYS.S3 + CYS$CMI + CYS$CYS.S3:CYS$CMI,data=CYS)
anova(modBIC1,mod1)
```
La p_valeur de Test Fisher est 0,105 supérieure que 0,05 donc on accepte le modèle modBIC1.
```{r}
# A completer
anova(modBIC1,modAIC1)
```
La p_valeur de Test Fisher est 0,105 supérieure que 0,05 donc on accepte le modèle modBIC1.


```{r}
# A completer
mod2=lm(ratio_snap~(CYS$CYS.S3+CYS$TP.S3+ CYS$CMI)^2,data=CYS)
summary(mod1)
```


```{r}
step.backward = step(mod2,direction="backward",k=log(nrow(CYS)))
```
Selon le test d'BIC, on trouve le meilleur modèle modBIC2: 

$ratio\_snap \sim CYS\$CMI$

De même façon, on trouve le meilleur modèle pour modéliser le ratio_snap:



```{r}
# A completer
modBIC2=lm(ratio_snap ~ CYS$CMI,data=CYS)
summary(modBIC2)
anova(modBIC2,mod2)
```
La p_valeur de Test Fisher est 0,31 supérieure que 0,05 donc on accepte le modèle modBIC1.

Conclusion: Grâce au test ANOVA on trouve que:

- Si on considère la différence entre les deux snapshots on obtient le modèle


$dif\_snap \sim CYS\$CYS.S3 + CYS\$CMI + CYS\$CYS.S3:CYS\$CMI$


Cela montre l'impact de CMI et CYS S3 sur l'évolution de résultat.

- SI on considère la ratio entre les deux snapshots on obtient le modèle 


$ratio\_snap \sim CYS\$CMI$


Cela montre l'impact de CMI S3 sur l'évolution de résultat.

Dans ces deux cas on ne trouve pas l'effet de la variable TP S3.


# Test d'un modèle ANCOVA de 3 facteurs qualitatives (CYS S3, CMI, TP S3) et 1 facteur quantitative(Snapshot1) pour modéliser le Snapshot2

On souhaite expliquer le Snapshot2 en fonction du Snapshot1, des choix (de la langue de TP, l'utilisation de CMI et celle de CYS) en S3. On met en place un modèle d'analyse de la covariance. 

```{r}
# A completer
modR=lm(CYS$snapshot.2 ~ (CYS$snapshot.1+CYS$TP.S3+CYS$CYS.S3+ CYS$CMI)^2,data=CYS)
summary(modR)
```

```{r}
# A completer
step.backward = step(modR,direction="backward",k=log(nrow(CYS)))
```

```{r}
# A completer
modbest=lm(CYS$snapshot.2 ~ CYS$snapshot.1 + CYS$TP.S3 + CYS$CYS.S3 + CYS$CMI + 
    CYS$CYS.S3:CYS$CMI,data=CYS)
summary(modbest)
anova(modbest,modR)
```
Selon le test d'BIC, on trouve le meilleur modèle modBIC2: 

$CYS\$snapshot.2 \sim CYS\$snapshot.1 + CYS\$TP.S3 + CYS\$CYS.S3 + CYS\$CMI + CYS\$CYS.S3:CYS\$CMI$


Alors, sous le modèle ANCOVA on a trouvé que les trois facteurs qualitatives ont des impactes sur le résultat Snapshot2. Or, le Snaphot1 a un gros effet sur le résultat de Snapshot2. On y trouve aussi un terme d'interaction entre la variable CYS.S3 et la variable CMI et celui dernier a un effet important négatif sur le Snapshot2.

ie, un étudiant en CMI utilisant l'outil Check Your Smile a tendance de dégrader environ 2,6 points (-3,02652+0,43506) et un étudiant non CMI utilisant l'outil Check Your Smile a tendance de progresser environ 0,4 points (0,43506)

On voit que le modèle ANCOVA nous donne un R-ajusté bien meilleur que le modèle ANOVA. (0,4615>>0,006 et 0,4615>>0,09)