---
title: "Rapport CYS"
output:
  pdf_document:
    toc: yes
  html_document:
    number_sections: yes
    toc: yes
    toc_float: yes
date: "`r format(Sys.time(), '%d %B, %Y')`"
---

```{r setup, include=FALSE}
knitr::opts_chunk$set(echo = TRUE)
```

```{r echo=FALSE, r,echo=F}
library(ggplot2)
library(gridExtra)
library(ggfortify)
library(leaps)
library(MASS)
library(ggplot2)
```

# Etude des données 


```{r}
library(xtable)
CYS = read.csv("semestre4.csv")
xtable(summary(CYS[,-1]))
```


En fait, en semestre 3, on effectue un bilan compris de 72 étudiants dont:

- 54 en 2017-2018 et 18 en 2018-2019

- 18 en filière BIOMIP lorsque 13 en EEA et 41 en Medecine

- 51 utilisent l'outil CYS et 21 ne l'utilisent pas

- 20 font des TPs en français, 11 les font en anglais et 41 médecins ne font pas de TPs

- 62 sont en CMI alors que 10 n'y sont pas (les médecins n'ont pas de cursus d'ingénierie) 

```{r}
med=CYS[which(CYS$Filiere=="Medecine"),]
non_med=CYS[which(CYS$Filiere!="Medecine"),]
non_med$TP.S4=as.factor(as.character(non_med$TP.S4))
summary(non_med[,-1])
xtable(summary(med[,-1]))
```


```{r}
non_med[,"filiere"]="BIOMIP"
non_med[which(non_med$Filiere=="EEA" & non_med$CMI=="non"),"filiere"]="EEA_non_CMI"
non_med[which(non_med$Filiere=="EEA" & non_med$CMI=="oui"),"filiere"]="EEA_CMI"
non_med$filiere=as.factor(non_med$filiere)
xtable(summary(non_med[,-1]))
```



On a trouvé que:

- L'interaction entre CYS et CMI est importante: Un étudiant utilisant CYS progresse moins s' il est en CMI. En revanche, un étudiant n'utilisant pas CYS progresse plus s'il est en CMI.

- L'interaction entre TP et CMI n'existe pas car il n'y a pas d'étudiant en CMI utilisant français pour les TPs.

- L'interaction entre CYS et CMI existe: Un étudiant utilisant CYS progresse un peu plus s' il pratique les TPs en anglais. Or, un étudiant n'utilisant pas CYS progresse bien plus s'il  pratique les TPs en anglais.


```{r echo=FALSE}
library(lattice)
gdURL <- "http://www.stat.ubc.ca/~jenny/notOcto/STAT545A/examples/gapminder/data/gapminderContinentColors.txt"
(continentColors <- read.delim(file = gdURL, as.is = 3))
coolNewPars <- 
  list(superpose.symbol = list(pch = 21, cex = 2, col = "gray20",
                               fill = continentColors$color))
boxplot(snapshot.1~CYS.S4,data=med,names=c("Non","Oui"), 
        ylab="Snapshot1 in S4",ylim=c(6,28))
text(x= 1, y= 22, labels= "20 students")
text(x= 2, y= 22, labels= "21 students")
boxplot(snapshot.2~CYS.S4,data=med,names=c("Non","Oui"), 
        ylab="Snapshot2 in S4",ylim=c(6,28))
text(x= 1, y= 26, labels= "20 students")
text(x= 2, y= 26, labels= "21 students")
#plot(med$snapshot.1,med$snapshot.2,col=med$CYS.S4,lwd=8)
xyplot(snapshot.2 ~ snapshot.1, group=CYS.S4, data=med, 
       auto.key=list(space="right"),asp=1,
       jitter.x=TRUE, jitter.y=TRUE,par.settings = list(superpose.symbol = list(pch = 19, cex = 1.5,
                                                   col = c("orange", "blue"))))
```






```{r echo=FALSE}
boxplot(snapshot.1~filiere,data=non_med, 
        ylab="Snapshot1 in S4",ylim=c(4,18))
text(x= 1, y= 16, labels= "18 students")
text(x= 2, y= 16, labels= "10 students")
text(x= 3, y= 16, labels= "3 students")
boxplot(snapshot.2~filiere,data=non_med, 
        ylab="Snapshot2 in S4",ylim=c(4,18))
text(x= 1, y= 16, labels= "18 students")
text(x= 2, y= 16, labels= "10 students")
text(x= 3, y= 16, labels= "3 students")
xyplot(snapshot.2 ~ snapshot.1, group=filiere, data=non_med, 
       auto.key=list(space="right"),
       asp=1,
       jitter.x=TRUE, jitter.y=TRUE,par.settings = list(superpose.symbol = list(pch = 19, cex = 1.5,
                                                   col = c("black", "blue","red"))))
xyplot(snapshot.2 ~ snapshot.1, group=TP.S4, data=non_med, 
       auto.key=list(space="right"), 
       asp=1,
       jitter.x=TRUE, jitter.y=TRUE,par.settings = list(superpose.symbol = list(pch = 19, cex = 1.5,
                                                   col = c("orange", "blue"))))
```


```{r echo=FALSE}
cross_table=table(non_med$TP.S4,non_med$filiere)
evo=non_med$snapshot.2-non_med$snapshot.1
interaction.plot(non_med$TP.S4,non_med$filiere,evo)
```

Selon les boxplots, on a trouvé le fait que:

- Généralement, un étudiant en CMI a un note de Snapshot 1 moins élevé quand il  n'utilise pas l'outil CYS.

- Parmi les étudiant non en CMI, ceux utilisant CYS prend des notes de Snapshot 2 moins élevés que ceux ne l'utilisant pas.
```{r}
write.csv(cross_table,'cross_table.csv')
```




# Modèle linéaire

On commence à mener des modèle ANOVA pour étudier l'impact des facteurs CMI, CYS et la langue de TP sur l'évolution de résultat entre Snapshot 1 et Snapshot 2 en semestre 3

## Medecine

### Modèle ANCOVA de 1 facteur qualitative (CYS S4) et 1 facteur quantitative(Snapshot1)

```{r echo=FALSE}
# A completer
modR=lm(snapshot.2 ~ (snapshot.1+CYS.S4)^2,data=med)
summary(modR)
modbest = step(modR,direction="backward")#,k=log(nrow(med)))
summary(modbest)
sink("ancova_med.txt")
print(summary(modbest))
sink()
```



```{r}
plot(med$snapshot.1,med$snapshot.2,col=med$CYS.S4,xlab="snapshot.1",ylab="snapshot.2",asp=1)

legend("topright", legend = levels(med$CYS.S4), col = 1:2,pch=21)
abline(modbest)
```



## Non-medecine
### Modèle ANCOVA de 3 facteur qualitative (CYS S4, TP S4 et filiere) et 1 facteur quantitative(Snapshot1)

```{r echo=FALSE}
# A completer
modR=lm(snapshot.2 ~ (snapshot.1+CYS.S4+TP.S4+filiere),data=non_med)
summary(modR)
modbest = step(modR,direction="backward",k=log(nrow(med)))
summary(modbest)
sink("ancova_non_med.txt")
print(summary(modbest))
sink()
```




On a décidé de modéliser la note de Snapshot2 en fonction de Snapshot1, l'utilisation de l'outil CheckYourSmile, la langue de TP et le fait que l'étudiant est en CMI ou pas.

Alors, sous le modèle ANCOVA on a trouvé que les trois facteurs qualitatives ont des impactes sur le résultat Snapshot2. Or, le Snaphot1 a un gros effet sur le résultat de Snapshot2. On y trouve aussi un terme d'interaction entre la variable CYS.S3 et la variable CMI et celui dernier a un effet important négatif sur le Snapshot2.

ie, un étudiant en CMI utilisant l'outil Check Your Smile a tendance de dégrader environ 2,6 points (-3,02652+0,43506) et un étudiant non CMI utilisant l'outil Check Your Smile a tendance de progresser environ 0,4 points (0,43506)


On voit que le modèle ANCOVA nous donne un R-ajusté bien meilleur que le modèle ANOVA. (0,4615>>0,006 et 0,4615>>0,09)

Pour le but d'obtenir une valeur de R plus élevé on va passer sous des modèles non linéaires

Erreur de validation croisée:

```{r echo=FALSE}
all.err=numeric(0)
K=2
set.seed(11)
n=nrow(med)
taille=n%/%K
set.seed(5)
alea<-runif(n)
rang=rank(alea)
bloc=(rang-1)%/%taille+1
bloc=as.factor(bloc)
err=0
for (k in 1:K){
  dt=med[bloc==k,]
  modk=lm(snapshot.2 ~ snapshot.1 ,data=med[bloc!=k,])
  pred=predict(modk,newdata=dt)
  xerr=sum((dt$snapshot.2-pred)^2)
  err= err+xerr
}
print(err/((K+1)))
```
# Arbre binaire de décision

```{r include=FALSE}
library(rpart) # chargement de la librairie
library(partykit)
```

En cas on veut construire un arbre de régression de la note Snapshot 2 en fonction d'autres variables
## Medecin
```{r echo=FALSE}
data1=med[,c(4,5,6)]
tree.reg1=rpart(snapshot.2~.,data=data1,cp=0.0005)
xmat1=xpred.rpart(tree.reg1)
xerr1=(xmat1-data1[,"snapshot.2"])^2
CVerr1=apply(xerr1,2,sum)
print(CVerr1)
```


```{r echo=FALSE}
data2=data1
data2[,"eval"]=data2[,"snapshot.2"]-data2[,"snapshot.1"]
data2=data2[,-c(1,2)]
```



```{r echo=FALSE}
tree.reg1=rpart(snapshot.2~.,data=data1,
                control=rpart.control(cp=as.numeric(attributes(which.min(CVerr1))$names)))
plot(as.party(tree.reg1), type="simple")
```


Erreur de validation croisée:

```{r echo=FALSE}
all.err=numeric(0)
K=2
set.seed(11)
n=nrow(med)
taille=n%/%K
set.seed(5)
alea<-runif(n)
rang=rank(alea)
bloc=(rang-1)%/%taille+1
bloc=as.factor(bloc)
err=0
for (k in 1:K){
  dt=data1[bloc==k,]
  modk=rpart(snapshot.2 ~ .,data=data1[bloc!=k,],
             control=rpart.control(cp=as.numeric(attributes(which.min(CVerr1))$names)))
  pred=predict(modk,newdata=dt)
  xerr=sum((dt$snapshot.2-pred)^2)
  err= err+xerr
}
print(err/(K+1))
```



```{r echo=FALSE}
tree.reg2=rpart(eval~.,data=data2,cp=0.0001)
xmat2=xpred.rpart(tree.reg2)
xerr2=(xmat2-data2[,"eval"])^2
CVerr2=apply(xerr2,2,sum)
CVerr2
```


En cas on veut construire un arbre de régression de l'évolution de la note en fonction d'autres variables

```{r echo=FALSE}
tree.reg2=rpart(eval~.,data=data2,
                control=rpart.control(cp=as.numeric(attributes(which.min(CVerr2))$names)))
plot(as.party(tree.reg2), type="simple")
```

Erreur de validation croisée:

```{r echo=FALSE}
all.err=numeric(0)
K=2
set.seed(11)
n=nrow(med)
taille=n%/%K
set.seed(5)
alea<-runif(n)
rang=rank(alea)
bloc=(rang-1)%/%taille+1
bloc=as.factor(bloc)
err=0
for (k in 1:K){
  dt=data2[bloc==k,]
  modk=rpart(eval ~ .,data=data2[bloc!=k,],
             control=rpart.control(cp=as.numeric(attributes(which.min(CVerr2))$names)))
  pred=predict(modk,newdata=dt)
  xerr=sum((dt$eval-pred)^2)
  err= err+xerr
}
print(err/(K+1))
```


## Non medecin

```{r echo=FALSE}
data3=non_med[,c(4,5,6,7,9)]
tree.reg3=rpart(snapshot.2~.,data=data3,cp=0.0001)
xmat3=xpred.rpart(tree.reg3)
xerr3=(xmat3-data3[,"snapshot.2"])^2
CVerr3=apply(xerr3,2,sum)
print(CVerr3)
```


```{r echo=FALSE}
data4=data3
data4[,"eval"]=data4[,"snapshot.2"]-data4[,"snapshot.1"]
data4=data4[,-c(1,2)]
```



```{r echo=FALSE}
tree.reg3=rpart(snapshot.2~.,data=data3,
                control=rpart.control(cp=as.numeric(attributes(which.min(CVerr3))$names)))
plot(as.party(tree.reg3), type="simple")
```


Erreur de validation croisée:

```{r echo=FALSE}
all.err=numeric(0)
K=2
set.seed(11)
n=nrow(non_med)
taille=n%/%K
set.seed(5)
alea<-runif(n)
rang=rank(alea)
bloc=(rang-1)%/%taille+1
bloc=as.factor(bloc)
err=0
for (k in 1:K){
  dt=data3[bloc==k,]
  modk=rpart(snapshot.2 ~ .,data=data3[bloc!=k,],
             control=rpart.control(cp=as.numeric(attributes(which.min(CVerr3))$names)))
  pred=predict(modk,newdata=dt)
  xerr=sum((dt$snapshot.2-pred)^2)
  err= err+xerr
}
print(err/(K+1))
```



```{r echo=FALSE}
tree.reg4=rpart(eval~.,data=data4,cp=0.009)
xmat4=xpred.rpart(tree.reg4)
xerr4=(xmat4-data4[,"eval"])^2
CVerr4=apply(xerr4,2,sum)
CVerr4
```


En cas on veut construire un arbre de régression de l'évolution de la note en fonction d'autres variables

```{r echo=FALSE}
tree.reg4=rpart(eval~.,data=data4,
                control=rpart.control(cp=as.numeric(attributes(which.min(CVerr4))$names)))
plot(as.party(tree.reg4), type="simple")
```

Erreur de validation croisée:

```{r echo=FALSE}
all.err=numeric(0)
K=2
set.seed(11)
n=nrow(med)
taille=n%/%K
set.seed(5)
alea<-runif(n)
rang=rank(alea)
bloc=(rang-1)%/%taille+1
bloc=as.factor(bloc)
err=0
for (k in 1:K){
  dt=data2[bloc==k,]
  modk=rpart(eval ~ .,data=data2[bloc!=k,],
             control=rpart.control(cp=as.numeric(attributes(which.min(CVerr2))$names)))
  pred=predict(modk,newdata=dt)
  xerr=sum((dt$eval-pred)^2)
  err= err+xerr
}
print(err/(K+1))
```